【裁判字號】    88,竹小,373
【裁判日期】    890131
【裁判案由】    給付票款
【裁判全文】
臺灣新竹地方法院民事判決  八十八年度竹小字第三七三號
    原      告  乙○○
    被      告  甲○○
右當事人間請求給付票款事件，本院判決如左：
    主      文
被告應給付原告新台幣壹拾萬元，及自民國八十七年十一月三十日起至清償日止，按
年息百分之六計算之利息。
訴訟費用由被告負擔。
本判決得假執行。
    事實及理由
一、原告訴之聲明：如主文第一項所示。
二、事實摘要：
    原告主張其執有被告簽發、以新竹區中小企業銀行三姓橋分行為付款人、面額新
    台幣（下同）十萬元、票載發票日為民國八十七年十一月三十日、支票號碼00
    00000號之支票一紙，詎於八十七年十一月三十日為付款之提示，竟因存款
    不足跳票，為此請求被告給付票款及提示日起至清償日止，按年息百分之六計算
    之利息。被告對於系爭支票之真正並不爭執，惟辯稱系爭支票係借予訴外人彭金
    源，豈知彭金源竟交予其太太持向原告調現，又彭金源曾說其已處理妥當系爭票
    款等語。
三、本院之判斷：
（一）原告主張其持有系爭支票，經提示不獲支付之事實，已據其提出支票一紙、退
      票理由單五件為證，且為被告所不爭執，自堪認為真實。被告雖辯稱系爭支票
      係借予訴外人彭金源，詎料彭金源竟交由其太太持向原告調現云云，惟按支票
      發票人應照支票文義擔保支票之支付，又票據債務人不得以自己與執票人之前
      手間所存抗辯事由對抗執票人，票據法第一百二十六條、第十三條分別定有明
      文，是被告所辯縱屬真正，亦不得執此對抗原告，進而拒絕己之給付義務。其
      次，被告另辯稱訴外人彭金源曾稱已將系爭票款處理妥當云云，惟未舉證以實
      其說，尚難肯認彭金源業已清償系爭票款。按支票執票人向支票債務人行使追
      索權時，得請求自提示日起按年息百分之六計算之利息，票據法第一百三十三
      條亦有所規定。準此，原告基於票據之法律關係，請求被告給付系爭票款，及
      自八十七年十一月三十日起至清償日止，按年息百分之六計算之利息，即為正
      當，應予准許。
（二）本件係命清償票據上債務且為被告敗訴之小額訴訟判決，爰依職權宣告假執行
      。
四、據上論結，原告之訴為有理由，依民事訴訟法第四百三十六條之二十三、第四百
    三十六條第二項、第七十八條、第三百八十九條第一項第四款、第四百三十六條
    之二十，判決如主文。
中      華      民      國    八十九    年      一      月     三十一   日
                                  臺灣新竹地方法院新竹簡易庭
~B法      官
右為正本係照原本作成。
如對本判決上訴，非以違背法令為理由，不得為之，且須於判決送達後二十日內向本
庭提出上訴狀，同時表明上訴理由，如已於本判決宣示後送達前提起上訴者，應於判
決送達後十日內補具上訴理由（須按他造當事人之人數附繕本）。
~B書  記  官  葉玉珠
中      華      民      國    八十九    年      一      月     三十一   日


司法院資訊處製作；財團法人民間司法改革基金會備份。
